臺灣士林地方法院民事判決　　　　　　　100年度訴字第787號
原　　　告　劉慶祥
訴訟代理人　李旦律師
訴訟代理人　江俊賢律師
被　　　告　群山興業股份有限公司
法定代理人　李吉男
上列當事人間確認董事委任關係不存在事件，本院於民國100 年
10月25日言詞辯論終結，判決如下：
    主  文
確認原告與被告間之董事委任關係不存在。
訴訟費用由被告負擔。
    事實及理由
一、按股份有限公司應由董事長對外代表公司，惟公司與董事間
    訴訟，除法律另有規定外，應由監察人或股東會所選任之人
    代表公司為訴訟，觀諸公司法第208 條第3 項、第213 條規
    定自明。次按公司經中央主管機關撤銷或廢止登記者，應行
    清算，公司法第26條之1 準用同法第24條亦有明文。又清算
    中，公司股東會與監察人依然存續，對董事之訴訟依法仍應
    由監察人或股東會所選任之人代表公司為之，始為適法（最
    高法院94年度台上字第230 號判決意旨參照）。本件原告以
    其遭冒名登記為被告公司董事為由，訴請確認兩造間之董事
    委任關係不存在，惟被告公司業因自行停業6 個月以上，經
    臺北市政府以民國90年8 月11日府建商字第9006481100號函
    撤銷公司登記在案（本院卷第10頁、第11頁），依前揭規定
    ，自應由撤銷登記前之監察人李吉男代表被告公司應訴。
二、復按確認之訴，非原告有即受確認判決之法律上利益者，不
    得提起，民事訴訟法第247 條前段定有明文，而所謂「即受
    確認判決之法律上利益者」，須因法律關係之存否不明確，
    致原告在私法上之地位有受侵害之危險，而此項危險得以對
    於被告之確認判決除去之者，始為存在（最高法院27年上字
    第316 號判例參照）。原告主張其從未擔任被告公司董事，
    嗣於100 年4 月間接獲列名原告為被告公司法定代理人之支
    付命令，始得知遭冒名之事實。是原告與被告間有無董事之
    委任關係存在屬不明確，致第三人誤認原告為被告董事，原
    告私法上之地位有受侵害之危險，且其此法律上地位之不安
    ，得以確認判決除去。是原告訴請確認其與被告間董事之委
    任關係不存在，為有即受確認判決之法律上利益。
三、原告起訴主張：原告從80年5 月3 日至82年8 月3 日，及83
    年3 月25日至85年2 月7 日任職於被告公司，惟僅擔任業務
    人員，從未同意或接受被告公司委任為董事，亦未出資或於
    股東同意書上用印。詎原告於100 年4 月間接獲本院100 年
    度司促字第5274號支付命令，赫然發現原告被列名為被告公
    司之法定代理人，始得知遭冒名為董事之情。為此起訴聲明
    請求判決：確認兩造間董事委任關係不存在等語。
四、被告則陳稱：被告公司目前登記之監察人為李吉男，但亦不
    悉為何會將李吉男登記為監察人，不清楚原告是不是被告公
    司之董事等語。
五、經查原告主張之事實，業據其提出與所述相符之被告公司變
    更登記表、勞工保險被保險人投保資料表、本院100 年度司
    促字第5274號支付命令等件（本院卷第10頁至第14頁），並
    經本院向臺北市政府函詢被告公司登記相關資料（本院卷第
    32頁至第84頁）可稽，被告亦未予爭執，應堪信為真實。原
    告既未同意登記擔任被告公司之董事，其與被告公司間即無
    由成立董事委任契約關係。從而，原告訴請確認兩造間董事
    委任關係不存在，即有理由，應予准許。
六、據上論結，原告之訴為有理由，依民事訴訟法第78條，判決
    如主文。
中    華    民    國   100    年    11    月    9     日
                  民事第二庭  法  官  王怡雯
以上正本係照原本作成。
如對本判決上訴須於判決送達後 20 日內向本院提出上訴狀。如
委任律師提起上訴者，應一併繳納上訴審裁判費。
中    華    民    國   100    年    11    月    10    日
                              書記官  林冠伶